【裁判字號】    97,易,4505
【裁判日期】    971209
【裁判案由】    竊盜
【裁判全文】
臺灣臺中地方法院刑事判決              97年度易字第4505號
公  訴  人  臺灣臺中地方法院檢察署檢察官
被      告  甲○○
                    （現羈押於臺灣臺中看守所）
上列被告因竊盜案件，經檢察官提起公訴（97年度偵字第 24140
號），本院改依簡式審判程序審理，判決如下：
    主    文
甲○○共同攜帶兇器竊盜，累犯，處有期徒刑柒月。
    犯罪事實
一、甲○○前因違反毒品危害防制條例案件，經臺灣花蓮地方法
    院以95年度訴緝字第15號判處應執行有期徒刑10月確定，於
    民國96年4 月25日縮刑期滿執行完畢。詎其仍不改悔改，與
    真實姓名年籍不詳，綽號「阿忠」之成年男子，共同基於意
    圖為自己不法所有之犯意聯絡，於97年6月30日夜間8時許，
    在臺中市○○○路與天佑街口，由「阿忠」把風，並由甲○
    ○持客觀上具有危險性，足供兇器使用之T型扳手1支下手行
    竊（未據扣案），共同竊取乙○○所有之車牌號碼 NS-1541
    號（當時該車懸掛之車牌號碼為QV-5937 ，係乙○○之妻趙
    翊伶所有，已申報停用之車牌）自小貨車1 輛得逞。嗣乙○
    ○發覺上開車輛遺失而報案，經警循線查獲該車後，在上開
    自小貨車上採得甲○○之指紋而查悉上情。
二、案經臺中縣警察局移送臺灣臺中地方法院檢察署檢察官偵查
    起訴。
    理    由
壹、程序部分：
一、按簡式審判程序之證據調查，不受刑事訴訟法第159條第1項
    規定之限制，刑事訴訟法第273條之2定有明文。此乃因簡式
    審判程序，貴在審判程序之簡省便捷，故調查證據之程序宜
    由審判長便宜行事，以適當之方法行之即可；又因被告對於
    犯罪事實並不爭執，可認定被告亦無行使反對詰問權之意，
    因此有關傳聞證據之證據能力限制規定無庸予以適用。
二、本件證人乙○○於警詢中所為之陳述，雖為審判外之言詞陳
    述，其性質為傳聞證據；惟本件訴訟係適用簡式審判程序，
    有審判筆錄在卷可稽，是其於警詢中所為之證言，自均得作
    為認定事實之證據。
貳、實體部分：
一、訊據被告甲○○對於前開犯罪事實均坦承不諱，核與被害人
    乙○○於警詢中證述之情節相符。並有內政部警政署刑事警
    察局97年7 月22日刑紋字第0970107947號鑑驗書、台中縣警
    察局採驗報告書、勘察採證同意書、車號NS-1541 號自小貨
    車失車紀錄各1 份，及刑案現場照片13張在卷足資佐證，被
    告自白犯罪，顯與事實相符，本件事證明確，被告竊盜犯行
    洵堪認定。
二、核被告甲○○所為，係犯刑法第321 條第1項第3款之攜帶兇
    器竊盜罪。被告就前開竊盜犯行，與年籍不詳綽號「阿忠」
    之成年男子，具有犯意聯絡及行為分擔，為共同正犯。被告
    有事實欄所載之前科，有臺灣高等法院被告前案紀錄表1 份
    在卷可參，其前受有期徒刑之執行完畢後，5 年內故意再犯
    本件有期徒刑以上之罪，為累犯，應依刑法第47條1 項之規
    定，加重其刑。爰審酌被告正值青壯，竟不思努力工作而竊
    取他人之財物，殊不足為取，惟其犯罪之手段尚稱平和、犯
    後坦承犯行，態度良好，且自小貨車已由被害人領回等一切
    情狀，量處如主文所示之刑，以資儆懲。另被告竊車所使用
    之T 型板手一支，因未扣案，未免將來執行之困難，爰不為
    沒收之宣告，併此敘明。
據上論斷，應依刑事訴訟法第273 條之1第1項、第299條第1項前
段，刑法第28條、第321條第1項第3款、47條第1項，刑法施行法
第1條之1第1項、第2項前段，判決如主文。
中    華    民    國    97    年    12    月     9    日
                  刑事第六庭  法  官  高英賓
上正本證明與原本無異。
如不服本判決，應於收送達後10日內向本院提出上訴書狀（應敘
述具體理由並附繕本）。
上訴書狀如未敘述理由，應於上訴期間屆滿後20日內補提理由書
於本院。
                              書記官  司立文
中    華    民    國    97    年    12    月     9    日
附錄論罪科刑法條：
中華民國刑法第321 條
犯竊盜罪而有左列情形之一者，處6月以上、5年以下有期徒刑：
一  於夜間侵入住宅或有人居住之建築物、船艦或隱匿其內而犯
    之者。
二  毀越門扇、牆垣或其他安全設備而犯之者。
三  攜帶兇器而犯之者。
四  結夥三人以上而犯之者。
五  乘火災、水災或其他災害之際而犯之者。
六  在車站或埠頭而犯之者。
前項之未遂犯罰之。


司法院資訊處製作；財團法人民間司法改革基金會備份。
